臺灣高等法院刑事判決
110年度上訴字第828號
上  訴  人  
即  被  告  林德建



選任辯護人  陳展穎律師
            鄭曄祺律師(法扶律師)          
上  訴  人  
即  被  告  古汶琪



指定辯護人  本院公設辯護人王永炫

上列上訴人等因違反毒品危害防制條例案件，不服臺灣新竹地方
法院108年度訴字第903號，中華民國110年1月14日第一審判決（
起訴案號：臺灣新竹地方檢察署108年度偵字第10885號、108年
度偵字第11407號），提起上訴，本院判決如下：
    主  文
上訴駁回。
    事實及理由
一、本案經本院審理結果，認第一審以上訴人即被告乙○○、甲○○
    犯販賣第一級毒品罪，各處如原判決附表「主文」欄所示之
    刑，並諭知沒收及追徵，被告乙○○應執行有期徒刑8年4月、
    被告甲○○應執行有期徒刑8年，認事用法及量刑均無不當，
    應予維持，並引用第一審判決書記載之事實、證據及理由如
    附件。
二、被告乙○○、甲○○上訴意旨略以：其等於查獲後，業供出毒品
    來源為「林弘修」，嗣經警方偵辦結果，已移請臺灣新竹地
    方檢察署(下稱新竹地檢署)起訴「林弘修」販賣毒品在案，
    本件自應有毒品危害防制條例(下稱毒品條例)第17條第1 項
    規定之適用，詎原審率認本件無上開規定適用，顯有錯誤，
    為此提起上訴云云(本院卷第307頁、364頁）。
三、第二審判決書，得引用第一審判決書所記載之事實、證據及
    理由，對案情重要事項第一審未予論述，或於第二審提出有
    利於被告之證據或辯解不予採納者，應補充記載其理由，刑
    事訴訟法第373 條定有明文，經查：
  ㈠原審依據被告乙○○、甲○○於偵查及審理中之自白，購毒者於
    偵查中之證述，彼此間通訊監察譯文，及扣案販毒手機等證
    據方法，認定被告乙○○、甲○○犯販賣第一級毒品罪有營利意
    圖，確已詳細敘述所憑之證據及取捨、認定之理由，原審如
    附件所為論斷，經本院審查後俱有卷存證據資料可資覆按，
    從形式上觀察，並無採證認事違背經驗法則、論理法則，亦
    無量刑職權之行使有濫用，或其他違背法令之情形。
  ㈡至於被告乙○○、甲○○雖仍執前開陳詞上訴，主張應有毒品條
    例第17條第1 項規定之適用云云，但被告乙○○、甲○○所供出
    之毒品來源「林弘修」，因核與被告乙○○、甲○○本件販賣第
    一級毒品海洛因之犯行並無關聯，仍不得適用上開規定減免
    其刑，茲析述如下：
  ⒈按毒品危害防制條例第17條第1 項規定：「犯第4條至第8  
    條、第10條或第11條之罪，供出毒品來源，因而查獲其他正
    犯或共犯者，減輕或免除其刑」。所謂「毒品來源」，係指
    本案犯行之毒品從何而來之情形，必以被告所稱其本案所販
    賣之毒品來源與嗣後查獲之其他正犯或共犯間具有關聯性，
    而屬於前後手、上下游之有相當因果關係者而言。且為避免
    供出者為圖減輕或免除刑責，故意虛構其他正犯或共犯之犯
    罪事證，所供或因明顯不合情理，或僅有單一指述、別無  
    佐證，致所供之其他正犯或共犯嗣後獲不起訴處分確定之情
    形。故該規定所稱「供出毒品來源，因而查獲其他正犯或共
    犯者」，係指犯罪行為人供出毒品來源之對向性正犯，或與
    其具有共同正犯、共犯（教唆犯、幫助犯）關係之毒品由來
    之人的相關資料，使調查或偵查犯罪之公務員得據以對之發
    動調查或偵查程序，並因而確實查獲其人及其犯行，始足當
    之；亦即被告所供述其所販賣之本案毒品來源，必以嗣後經
    偵查機關依其供述而確實查獲其他正犯或共犯，且二者間具
    有因果關係及關聯性，始符合該項減免刑責之規定，倘僅因
    被告之供述而查獲被指證之人所涉嫌之其他犯行，則僅屬對
    該犯行之告發，自無前揭寬典之適用(最高法院110年度台上
    字第5795號判決意旨參照)。
　⒉本件被告乙○○、甲○○供述所販賣之海洛因其來源係「林弘修
    」後，經警方調閱「林弘修」之通聯紀錄，及執行通訊監察
    而偵辦，將「林弘修」以涉嫌販賣海洛因案件移送檢察官，
    並由檢察官起訴在案，雖有卷內新竹地檢署110年4月20日竹
    簡永明108偵10885字第11090140300號函附新竹市警察局第
    二分局110年4月15日竹市警二分偵字第1100009890號函、通
    聯紀錄可稽(本院卷第163至172頁)，但觀諸「林弘修」上開
    被訴之新竹地檢署109年度偵字第6317、8823、9855號起訴
    書(原審卷二第317至321頁)，即可知「林弘修」經檢察官起
    訴販賣海洛因予被告甲○○之交易時間係109年1至2月間，時
    間晚於被告乙○○、甲○○所涉犯本件販賣海洛因之108年7至8
    月間，即被告乙○○、甲○○所犯販賣毒品之犯罪時間，在時序
    上較早於「林弘修」供應毒品之時間，縱「林弘修」確因被
    告乙○○、甲○○之供出而被查獲，參照上開說明，因兩者無直
    接因果關連，即不能認有毒品條例第17條第1 項規定之適用
    。
  ㈢綜上，被告乙○○、甲○○執詞提起上訴，指摘原判決不當，均
    為無理由，應予駁回。
據上論斷，應依刑事訴訟法第373條、第368條，判決如主文。
本案經檢察官陳韻中提起公訴，檢察官丁俊成到庭執行職務。

中　　華　　民　　國　　110 　年　　12　　月　　28　　日
                  刑事第十一庭  審判長法　官  張江澤
                                      法　官  郭惠玲
                                      法　官  梁志偉
以上正本證明與原本無異。
如不服本判決，應於收受送達後20日內向本院提出上訴書狀，其
未敘述上訴之理由者並得於提起上訴後20日內向本院補提理由書
（均須按他造當事人之人數附繕本）「切勿逕送上級法院」。
                                       書記官  林明慧
中　　華　　民　　國　　110 　年　　12　　月　　28　　日
附件：臺灣新竹地方法院刑事判決108年度訴字第903號
臺灣新竹地方法院刑事判決              108年度訴字第903號
公　訴　人　臺灣新竹地方檢察署檢察官
被　　　告　乙○○　男（民國00年00月00日生）
                    身分證統一編號：Z000000000號
                    住○○市○區○○街000號11樓之2
　　　　　　　　　　（現在法務部○○○○○○○執行中）
指定辯護人　王奕仁律師（義務律師）
被　　　告　甲○○　女（民國00年0月00日生）
                    身分證統一編號：Z000000000號
                    住○○市○區○○街000號11樓之2
　　　　　　　　　　（現在法務部○○○○○○○○○執行中）
指定辯護人　唐琪瑤律師（義務律師）
上列被告等因違反毒品危害防制條例案件，經檢察官提起公訴（
108年度偵字第10885、11407號），本院判決如下：
    主    文
乙○○犯如附表編號一至八、十二至十三「主文欄」所示之罪，各
處如同表同編號同欄所示之刑及沒收。應執行有期徒刑捌年肆月
。
甲○○犯如附表編號七至十四「主文欄」所示之罪，各處如同表同
編號同欄所示之刑及沒收。應執行有期徒刑捌年。
    犯罪事實
一、乙○○、甲○○均明知海洛因為毒品危害防制條例第2 條第
    2 項第1 款所管制之第一級毒品，不得非法販賣，竟意圖營
    利，分別基於販賣第一級毒品海洛因之犯意（其中附表編號
    7 至8 、12至13部分為共同販賣之犯意聯絡，附表其餘編號
    部分為各自販賣），均以持用門號0000000000號行動電話作
    為聯絡工具，於附表各編號所示時間、地點，以附表各編號
    所示毒品數量、金額，販賣第一級毒品海洛因給附表各編號
    所示相對人。嗣經警方實施通訊監察並於民國108 年10月6 
    日持本院核發之搜索票及檢察官簽發之拘票，至新竹市○區○
    ○街000 號11樓之2 執行搜索及拘提，並扣得門號000000000
    0號行動電話1支、毒品分裝袋3包及海洛因1包（毛重1.08公
    克）等物品而查悉上情。
二、案經新竹市警察局第二分局報告臺灣新竹地方檢察署檢察官
    偵查後起訴。
    理    由
壹、程序方面
　　本判決所引用被告乙○○、甲○○（下合稱被告2人）以外之人
    於審判外之陳述，被告2 人及其等辯護人於本院準備程序時
    均不爭執證據能力（見訴卷1 第310 、326 頁），而檢察官
    、被告2 人及其等辯護人於言詞辯論終結前均未聲明異議（
    見訴卷2 第9 至28、354至371頁）。本院審酌上開證據資料
    作成時之情況，並無違法不當及證明力明顯過低之瑕疵，亦
    認為以之作為證據應屬適當，依刑事訴訟法第159 條之5 規
    定，均有證據能力。至於本院以下所引用非供述證據部分，
    並無證據證明係公務員違背法定程序所取得，是依刑事訴訟
    法第158 條之4 規定反面解釋，即均具證據能力。
貳、實體方面
一、認定犯罪事實所憑之證據及理由：
  ㈠上開犯罪事實，業據被告2人於偵查中、本院羈押審查、人犯
    送審、準備及審判程序時均坦承不諱（見偵10885卷第56至5
    9、60至63頁、聲羈卷第25至27、29至31頁、訴卷1第217至2
    23、225至231、309至313、325至330頁、訴卷2第9至28、35
    4至371頁），核與證人蔡耀平、梁永健、郭保成、林國棟於
    警詢時及偵查中之證述大致相符（見偵10885卷第74至76、8
    9至94、105至111、122至125、129至132、147至152頁），
    並有新竹市警察局第二分局108年10月6日搜索、扣押筆錄、
    扣押物品目錄表各1份、被告乙○○（0000000000〈受監察電話
    〉）、證人蔡耀平（0000000000）間編號A-1-1、A-1-2通訊
    監察譯文2則、編號A-2-1、A-2-2通訊監察譯文2則、編號A-
    3-1、A-3-2通訊監察譯文2則、被告乙○○（0000000000〈受監
    察電話〉）、證人梁永健（0000000000）間編號B-1通訊監察
    譯文1則、編號B-2通訊監察譯文1則、編號B-3通訊監察譯文
    1則、被告甲○○（0000000000〈受監察電話〉）、證人郭保成
    （00-0000000）間編號D-2通訊監察譯文1則、編號D-3-1、D
    -3-2通訊監察譯文2則、被告甲○○（0000000000〈受監察電話
    〉）、證人林國棟（0000000000）間編號C-1-1、C-1-2通訊
    監察譯文2則、被告2人（0000000000〈受監察電話〉）、證人
    林國棟（0000000000）間編號C-2-1、C-2-2通訊監察譯文2
    則、被告甲○○（0000000000〈受監察電話〉）、證人林國棟（
    0000000000）間編號C-3-1、C-3-2通訊監察譯文2則、被告2
    人（0000000000〈受監察電話〉）、證人林國棟（0000000000
    ）間編號C-4-1、C-4-2、C-4-3通訊監察譯文3則、被告乙○○
    （0000000000〈受監察電話〉）、證人林國棟（0000000000）
    間編號C-5-1、C-5-2通訊監察譯文2則、被告汶琪（0000000
    000〈受監察電話〉）、證人林國棟（0000000000）間編號C-6
    -1、C-6-2通訊監察譯文2則、本院108年聲監字第274號通訊
    監察書1份、本院108年聲監續字第576號通訊監察書1份、本
    院108年聲監續字第642號通訊監察書1份、本院108年聲搜字
    第507號搜索票1紙在卷可稽（見偵10885卷第27至32頁、第3
    5頁及反面、第33頁及反面、第34、26頁、偵11407卷第80至
    81頁、第81頁反面至第82頁反面、第83至84頁），以及SONY
    手機1支（含門號0000000000號SIM卡1張）為證，應堪認定
    。
  ㈡按販賣毒品係重大犯罪行為，斷無公然為之，且有其獨特之
    販售通路及管道，復無公定價格，又易增減分裝之份量，每
    次買賣之價量，亦可能隨時依雙方關係深淺、資力、需求量
    及對行情之認知、毒品純度、來源是否充裕、查緝鬆嚴、購
    買者被查獲時供述購買對象之可能風險評估等，而異其標準
    ，非可一概而論。而近年來政府為杜絕毒品之氾濫，對於查
    緝施用及販賣毒品之工作，無不嚴加執行，販賣毒品又係重
    罪，依一般經驗法則，販賣毒品者倘非為圖牟利，豈有甘冒
    遭查獲之極大風險，而鋌而走險之理。又毒品危害防制條例
    所稱之「販賣」，係指有償之讓與行為，包括以「金錢買賣
    」或「以物易物」（即互易）等態樣在內；祇要行為人在主
    觀上有藉以營利之意圖，而在客觀上有以毒品換取金錢或其
    他財物之行為，即足當之。至於買賣毒品之金額或所換得財
    物之實際價值如何，以及行為人是否因而獲取價差或利潤，
    均不影響販賣毒品罪之成立。查被告2人於本院審判程序時
    均供承販賣毒品賺取可以自己吸食的利潤等語（見訴卷2第2
    4至25頁），再參以前開說明，足認被告2人主觀上確有販賣
    毒品而以此牟利意圖自明，並為販賣構成要件行為之實現。
  ㈢起訴書認本判決附表編號7所示毒品交易數量2小包、金額為
    新臺幣（下同）1000元。惟查，證人郭保成於警詢時證稱本
    次交易1小包海洛因，金額為500元等語（見偵10885卷第110
    頁反面）。被告2人則於本院審判程序時均供稱本次交易價
    金為500元等語（見訴卷2第24頁），再參以編號D-2通訊監
    察譯文並未明載本次交易數量及價金（見偵10885卷第35頁
    及反面），足認起訴書就此次交易數量及價金記載，容有未
    洽，爰由本院依前揭證據認定為海洛因1小包、價金500元。
  ㈣從而，被告2人之任意性自白均與事實相符，本案事證明確，
    其等販賣第一級毒品犯行，均堪認定，應依法論科。
二、論罪科刑：
　㈠按毒品危害防制條例第4 條第1 項於109 年1 月15日經總統
    修正公布，並自公布後6 個月即109 年7 月15日起施行。修
    正前毒品危害防制條例第4 條第1 項之販賣第一級毒品罪原
    刑度為：「死刑或無期徒刑；處無期徒刑者，得併科2000萬
    元以下罰金。」。修正後之刑度則為：「處死刑或無期徒刑
    ；處無期徒刑者，得併科3000萬元以下罰金。」，經新舊法
    比較之結果，修正前毒品危害防制條例第4 條第1 項對被告
    2人較有利，依刑法第2 條第1 項前段規定，自應適用修正
    前規定。又毒品危害防制條例第17條第2 項亦於109 年1 月
    15日經總統修正公布，並自公布後6 個月即109 年7 月15日
    起施行。修正前毒品危害防制條例第17條第2 項就販賣第一
    級毒品之自白減刑要件原規定：「於偵查及審判中均自白者
    。」；修正後之要件則為：「於偵查及歷次審判中均自白者
    。」，經比較修正前後之規定，修正後之規定，被告2人必
    須在審判中歷次均為自白者，始有該條項減刑規定之適用，
    較之修正前之規定，要件較為嚴格，是修正後之規定對被告
    2人較不利，自應適用修正前即行為時規定。
　㈡核被告乙○○就附表編號1 至8、12至13 部分所為；被告甲○○
    就附表編號7至14部分所為，均係犯修正前毒品危害防制條
    例第4 條第1 項之販賣第一級毒品罪。被告2人販賣前持有
    第一級毒品之低度行為，均為其等販賣之高度行為所吸收，
    不另論罪。又被告2人就附表編號7至8、12至13 部分之販賣
    第一級毒品犯行，有犯意聯絡及行為分擔，應依刑法第28條
    規定，論以共同正犯。
  ㈢被告乙○○所犯附表編號1至8、12至13所示販賣第一級毒品各
    罪；被告甲○○所犯附表編號7至14所示販賣第一級毒品各罪
    ，均犯意各別，行為互殊，應分論併罰。
　㈣被告2人均於偵查中及審判中自白附表各編號 所示各罪，爰
    均依修正前毒品危害防制條例第17條第2 項規定，減輕其刑
    。
  ㈤按毒品危害防制條例第4 條第1 項規定之販賣第一級毒品法
    定刑為死刑或無期徒刑之極刑，被告2人涉犯此部分罪名固
    屬不該，惟考量其販賣對象不多，時間接近，數量均非鉅等
    犯罪情節，認被告 2人就附表各編號所示販賣第一級毒品部
    分，具顯可憫恕之處，若處以法定刑之最低度猶嫌過重，爰
    均依刑法第59條規定，酌量減輕其刑，並依法遞減之。 
　㈥按毒品危害防制條例第17條第1 項規定：「犯第4條至第8條
    、第10條或第11條之罪，供出毒品來源，因而查獲其他正犯
    或共犯者，減輕或免除其刑。」所謂「因而查獲其他正犯或
    共犯」，須警方或偵查犯罪機關因被告供出毒品來源，而知
    悉並據以查獲其他正犯或共犯者，始能獲上述減輕或免除其
    刑之寬典。亦即被告供出毒品來源，與警方或偵查犯罪機關
    查獲其他正犯或共犯之間，必須具有因果關係，始足以當之
    。若警方或偵查犯罪機關於被告供出毒品來源之前，已經透
    過其他方式知悉或查獲其他正犯或共犯，或被告所供出毒品
    來源之人雖確被查獲，然該人被訴之犯罪事實，與被告所犯
    之罪之毒品來源無關，二者之間均不具有因果關係、無關聯
    性，仍無上述減輕或免除其刑規定之適用（最高法院109年
    度台上字第4660號判決同此見解）。查被告2人固於警詢時
    指認其等毒品上游為林弘修，警方據此發動對林弘修之偵查
    等節，有指認犯罪嫌疑人紀錄表共2份、本院公務電話紀錄
    表1紙為憑（見偵10885卷第14至15、24至25頁、訴卷2第133
    頁），惟林弘修係於109年1、2月間涉犯販賣毒品罪嫌經檢
    察官提起公訴一情，有臺灣新竹地方檢察署檢察官109年度
    偵字第6317、8823、9855號起訴書1份在卷可參（見訴卷2第
    317至321頁），足見林弘修被訴之犯罪事實，與被告2人所
    犯本案販賣第一級毒品罪，並無因果關係，依前開說明，難
    認符合本條項之供出毒品來源，因而查獲其他正犯或共犯之
    要件，自無據此減輕或免除其刑之法律效果適用。
  ㈦爰以行為人責任為基礎，審酌被告2人販賣毒品給他人乃均為
    毒害之源頭，其源不斷，流毒他人，非僅生命、身體受其侵
    害，造成人民生命健康受損之成癮性及危險性，而染上毒癮
    者為索得吸毒之資，甚至甘冒財產犯罪之風險，造成社會治
    安嚴重敗壞，影響所及，非僅他人之生命、身體將可能遭受
    侵害，社會、國家法益亦不能倖免，當非個人生命、身體法
    益所可比擬，其等所為均戕害購毒者之身心健康，犯罪所生
    危害非輕。惟念及被告2人均坦承全部犯行，且積極供出林
    弘修涉犯販賣毒品罪嫌，犯後態度尚可，販賣對象不多，時
    間接近，數量均非鉅，兼衡被告乙○○於本院審理時自陳高中
    畢業之智識程度，之前擔任保全，平均月入3萬餘元，胞兄
    身心障礙，無小孩。被告甲○○則自陳大學畢業之智識程度，
    育有1名未成年子女，之前擔任餐廳服務生，平均月入約3 
    萬餘元之家庭經濟狀況等一切情狀，分別量處如主文即附表
    各編號「主文欄」所示之刑及定應執行之刑。
三、沒收：
  ㈠扣案之毒品分裝袋3包為被告甲○○所有且供本案所用，業據其
    於本院審理時供述明確，爰依毒品危害防制條例第19條第1
    項規定，就被告甲○○所犯附表編號7至14部分宣告沒收。
　㈡按以營利為目的販入毒品，經多次販賣後，持有剩餘毒品被
    查獲，其各次販賣毒品行為，固應併合處罰。惟該持有剩餘
    毒品之低度行為，應僅為最後一次販賣毒品之高度行為所吸
    收，不另論罪。故就該查獲之剩餘毒品，祇能於最後一次之
    販賣毒品罪宣告沒收或銷燬，不得於各次販賣毒品罪均宣告
    沒收或銷燬（最高法院100年度台上字第5655號判決同此見
    解）。扣案之第一級毒品海洛因1包（毛重1.08公克）為被
    告甲○○本案販賣毒品所剩餘，業據其於本院審理時供述明確
    ，依前開說明，爰依毒品危害防制條例第18條第1項前段規
    定，就被告甲○○所犯附表編號14所示部分宣告沒收銷燬。
  ㈢被告2人持用扣案之門號0000000000號手機1支（ 含SIM卡1  
        張），為被告乙○○所有及其同意由被告甲○○持用，分  
        別供附表各編號所示犯罪聯絡所用之物，業據被告2人
    供述      明確，並有前揭通訊監察譯文為憑，爰依毒品危
    害防制條      例第19條第1項規定，就附表各編號所示部
    分均宣告沒收。
　㈣被告乙○○就附表編號1至6；被告甲○○就附表編號9至11、14所
    示販賣第一級毒品所得各該價金，雖未扣案，然終為其等各
    自犯罪所得，爰依刑法第38條之1 第1 項前段、第3 項規定
    分別宣告沒收，並於全部或一部不能沒收或不宜執行沒收時
    ，追徵其價額。至於被告2人就附表編號7至8、12至13所示
    共同販賣第一級毒品之共同犯罪所得，查無證據堪認其等已
    經分配，難以區分各人實際取得之金額，因認被告2人對於
    此部分犯罪所得有共同處分權限，應負共同沒收之責，爰依
    刑法第38條之1第1項前段規定，宣告共同沒收之，並依同條
    第3項規定，諭知於全部或一部不能沒收或不宜執行沒收時
    ，共同追徵其價額。
據上論斷，應依刑事訴訟法第299 條第1 項前段，判決如主文。
本案經檢察官陳韻中提起公訴，檢察官高上茹、翁旭輝到庭執行
職務。
中　　華　　民　　國　　110 　年　　1 　　月　　14　　日
                  刑事第一庭  審判長法  官  楊麗文

                                    法  官  魏瑞紅

                                    法  官  王凱平
以上正本證明與原本無異。
如不服本判決應於收受判決後20日內向本院提出上訴書狀，並應
敘述具體理由。其未敘述上訴理由者，應於上訴期間屆滿後20日
內向本院補提理由書（均須按他造當事人之人數附繕本）「切勿
逕送上級法院」。
中　　華　　民　　國　　110 　年　　1 　　月　　14　　日
                                    書記官  鍾佩芳
附錄本案論罪科刑所犯法條：
修正前毒品危害防制條例第4條第1項
製造、運輸、販賣第一級毒品者，處死刑或無期徒刑；處無期徒
刑者，得併科新臺幣2000萬元以下罰金。

附 表        編號 時間 地點 行為人 相對人 毒品種類、數量、金額 主                 文 1 108年7月12日14 時55分許 乙○○位於新竹市○○街000 號住處樓下 乙○○ 蔡耀平 第一級毒品海洛因1 小包，500元 乙○○販賣第一級毒品，處有期徒刑柒年柒月。 扣案之門號○○○○○○○○○○號行動電話壹支（含SIM卡壹張）沒收。 未扣案之犯罪所得新臺幣伍佰元，沒收之，於全部或一部不能沒收或不宜執行沒收時，追徵其價額。 2 108年7月16日9 時37分許 乙○○位於新竹市○○街000 號住處樓下 乙○○ 蔡耀平 第一級毒品海洛因1 小包，500元 乙○○販賣第一級毒品，處有期徒刑柒年柒月。 扣案之門號○○○○○○○○○○號行動電話壹支（含SIM卡壹張）沒收。 未扣案之犯罪所得新臺幣伍佰元，沒收之，於全部或一部不能沒收或不宜執行沒收時，追徵其價額。 3 108年7月16日12時30分許 乙○○位於新竹市○○街000 號住處樓下 乙○○ 蔡耀平 第一級毒品海洛因1 小包，500元 乙○○販賣第一級毒品，處有期徒刑柒年柒月。 扣案之門號○○○○○○○○○○號行動電話壹支（含SIM卡壹張）沒收。 未扣案之犯罪所得新臺幣伍佰元，沒收之，於全部或一部不能沒收或不宜執行沒收時，追徵其價額。 4 108年8月7 日23時22分許 乙○○位於新竹市○○街000 號住處樓下 乙○○ 梁永健 第一級毒品海洛因1 小包，500元 乙○○販賣第一級毒品，處有期徒刑柒年柒月。 扣案之門號○○○○○○○○○○號行動電話壹支（含SIM卡壹張）沒收。 未扣案之犯罪所得新臺幣伍佰元，沒收之，於全部或一部不能沒收或不宜執行沒收時，追徵其價額。 5 108 年8月9日9 時41分許 乙○○位於新竹市○○街000 號住處樓下 乙○○ 梁永健 第一級毒品海洛因1 小包，500元 乙○○販賣第一級毒品，處有期徒刑柒年柒月。 扣案之門號○○○○○○○○○○號行動電話壹支（含SIM卡壹張）沒收。 未扣案之犯罪所得新臺幣伍佰元，沒收之，於全部或一部不能沒收或不宜執行沒收時，追徵其價額。 6 108 年8月14日8 時14分許 乙○○位於新竹市○○街000 號住處樓下 乙○○ 梁永健 第一級毒品海洛因1 小包，500元 乙○○販賣第一級毒品，處有期徒刑柒年柒月。 扣案之門號○○○○○○○○○○號行動電話壹支（含SIM卡壹張）沒收。 未扣案之犯罪所得新臺幣伍佰元，沒收之，於全部或一部不能沒收或不宜執行沒收時，追徵其價額。 7 108年8月5 日7 時30分許 新竹市公園路、光復路口加油站 乙○○甲○○ 郭保成 第一級毒品海洛因1 小包，500元 乙○○、甲○○共同販賣第一級毒品，均處有期徒刑柒年柒月。 扣案之門號○○○○○○○○○○號行動電話壹支（含SIM卡壹張）及毒品分裝袋參包均沒收。 未扣案之犯罪所得新臺幣伍佰元，共同沒收之，於全部或一部不能沒收或不宜執行沒收時，共同追徵其價額。 8 108 年8月7日7 時許 新竹市公園路、光復路口加油站 乙○○甲○○ 郭保成 第一級毒品海洛因1 小包，500元 乙○○、甲○○共同販賣第一級毒品，均處有期徒刑柒年柒月。 扣案之門號○○○○○○○○○○號行動電話壹支（含SIM卡壹張）及毒品分裝袋參包均沒收。 未扣案之犯罪所得新臺幣伍佰元，共同沒收之，於全部或一部不能沒收或不宜執行沒收時，共同追徵其價額。 9 108 年8月1 日10時52分許 新竹市建中一路、新源街路口水果攤旁 甲○○ 林國棟 第一級毒品海洛因1 小包，500元 甲○○販賣第一級毒品，處有期徒刑柒年柒月。 扣案之門號○○○○○○○○○○號行動電話壹支（含SIM卡壹張）及毒品分裝袋參包均沒收。 未扣案之犯罪所得新臺幣伍佰元，沒收之，於全部或一部不能沒收或不宜執行沒收時，追徵其價額。 10 108 年8月1 日14時58分許 新竹市建中一路、新源街路口水果攤旁 甲○○ 林國棟 第一級毒品海洛因1 小包，500元 甲○○販賣第一級毒品，處有期徒刑柒年柒月。 扣案之門號○○○○○○○○○○號行動電話壹支（含SIM卡壹張）及毒品分裝袋參包均沒收。 未扣案之犯罪所得新臺幣伍佰元，沒收之，於全部或一部不能沒收或不宜執行沒收時，追徵其價額。 11 108 年8月1 日20時31分許 新竹市建中一路、新源街路口水果攤旁 甲○○ 林國棟 第一級毒品海洛因1 小包，500元 甲○○販賣第一級毒品，處有期徒刑柒年柒月。 扣案之門號○○○○○○○○○○號行動電話壹支（含SIM卡壹張）及毒品分裝袋參包均沒收。 未扣案之犯罪所得新臺幣伍佰元，沒收之，於全部或一部不能沒收或不宜執行沒收時，追徵其價額。 12 108 年8月6 日11時58分許 新竹市建中一路、新源街路口水果攤旁 乙○○甲○○ 林國棟 第一級毒品海洛因1 小包，500元 乙○○、甲○○共同販賣第一級毒品，均處有期徒刑柒年柒月。 扣案之門號○○○○○○○○○○號行動電話壹支（含SIM卡壹張）及毒品分裝袋參包均沒收。 未扣案之犯罪所得新臺幣伍佰元，共同沒收之，於全部或一部不能沒收或不宜執行沒收時，共同追徵其價額。 13 108 年8月7 日1 5時17分許 新竹市建中一路、新源街路口水果攤旁 乙○○甲○○ 林國棟 第一級毒品海洛因1 小包，500元 乙○○、甲○○共同販賣第一級毒品，均處有期徒刑柒年柒月。 扣案之門號○○○○○○○○○○號行動電話壹支（含SIM卡壹張）及毒品分裝袋參包均沒收。 未扣案之犯罪所得新臺幣伍佰元，共同沒收之，於全部或一部不能沒收或不宜執行沒收時，共同追徵其價額。 14 108 年8月9 日11時41分許 新竹市建中一路、新源街路口水果攤旁 甲○○ 林國棟 第一級毒品海洛因1小包，500元 甲○○販賣第一級毒品，處有期徒刑柒年柒月。 扣案之門號○○○○○○○○○○號行動電話壹支（含SIM卡壹張）及毒品分裝袋參包均沒收。扣案之海洛因壹包（毛重壹點零捌公克）沒收銷燬。 未扣案之犯罪所得新臺幣伍佰元，沒收之，於全部或一部不能沒收或不宜執行沒收時，追徵其價額。